臺灣臺北地方法院刑事判決　　　　　　100年度簡上字第326號
上　訴　人　臺灣臺北地方法院檢察署檢察官
被　　　告　廖君僥
選任辯護人　林柏男律師
上列上訴人因被告業務過失傷害案件，不服本院中華民國100年7
月29日100年度簡字第2696號第一審刑事簡易判決（聲請簡易判
決處刑案號：100年度調偵字第832號）提起上訴，本院管轄之第
二審合議庭判決如下：
    主  文
原判決撤銷。
廖君僥犯業務過失傷害罪，處拘役拾日，如易科罰金，以新臺
幣壹仟元折算壹日。緩刑貳年。
    事  實
一、廖君僥於民國99年7 月起至同年9 月7 日間，在新北市○○
    區○○路3 段1 號之家樂福股份有限公司（下稱家樂福公司
    ）新店賣場擔任雜貨及藥妝部門員工，使用板車載運賣場內
    貨物為其業務內容，係從事業務之人。於同年9 月7 日下午
    某時許，在上揭賣場內，使用板車補充貨物時，本應注意與
    賣場內人員保持安全間距，隨時注意板車行經狀況，以避免
    危險之發生，竟疏於注意，貿然拖拉板車前進，不慎勾到正
    在上揭賣場內選購商品之柳孟樺，致柳孟樺跌倒在地，因之
    受有雙踝擦挫傷及右大腿挫傷、第十二胸椎壓迫性骨折、第
    一、二腰椎間盤突出症等傷害。
二、案經柳孟樺告訴暨新北市政府警察局新店分局報告臺灣臺北
    地方法院檢察署檢察官偵查起訴。
    理  由
壹、證據能力部分：
一、按被告以外之人於偵查中向檢察官所為之陳述，除顯有不可
    信之情況者外，得為證據，刑事訴訟法第159 條之1 第2 項
    定有明文，本案證人即告訴人柳孟樺於偵查中之陳述，業經
    其於證述前具結，亦無證據顯示檢察官在偵查時有不法取供
    之情形，且據證人做成證據之外部情狀，亦無證據顯示上開
    證述有顯不可信之情況，揆諸首揭說明，證人李清吉、吳榮
    三於偵查中之證述應有證據能力。
二、按除顯有不可信之情況外，從事業務之人於業務上或通常業
    務過程所須製作之紀錄文書、證明文書，亦得為證據，刑事
    訴訟法第159 條之4 第2 款定有明文。又依醫師法第12條第
    1 項規定，醫師執行醫療業務時應製作病歷，該項病歷資料
    係屬醫師於醫療業務過程中依法所必須製作之紀錄文書，每
    一醫療行為雖屬可分，但因其接續看診行為而構成整體性之
    醫療業務行為，其中縱有因訴訟目的（例如被毆傷）而尋求
    醫師之治療，惟對醫師而言，仍屬其醫療業務行為之一部分
    ，仍應依法製作病歷。從而依據該病歷資料而製成之診斷證
    明書與通常醫療行為所製作之病歷無殊，均屬刑事訴訟法第
    159 條之4 第2 款所稱之紀錄文書，依上述規定自應具有證
    據能力（最高法院100 年度第457 號判決參照）。從而，本
    案所引用天主教耕莘醫院診斷證明書，係屬於醫師依據醫療
    病歷資料所做成之紀錄文書，依法應具有證據能力。
三、按被告以外之人於審判外之言詞或書面陳述，除法律有規定
    者外，不得作為證據，刑事訴訟法第159 條第1 項定有明文
    。但被告以外之人於審判外之陳述，雖不符前4 條之規定，
    而經當事人於審判程序同意做為證據，法院審酌該言詞陳述
    或書面陳述作成時之情況，認為適當者，亦得為證據；當事
    人、代理人或辯護人於法院調查證據時，知有刑事訴訟法第
    159 條第1 項不得為證據之情形，而未於言詞辯論終結前聲
    明異議者，視為有前項之同意，同法第159 條之5 第1 、2
    項亦規定甚明。經查，查本判決下列所引用告訴人、證人陳
    俊傑於警詢中證述，係屬傳聞證據，惟檢察官、被告、辯護
    人均未於本院言詞辯論終結前聲明異議，本院審酌該等言詞
    或書面陳述作成之情況，並無非出於任意性或不正取供，或
    違法或不當情事，且客觀上亦無不可信之情況，堪認為適當
    ，依刑事訴訟法第159 條之5 第2 項規定，均得作為證據。
貳、實體部分：
一、訊據被告廖君僥對於上揭犯罪事實均坦承不諱，而被告駕駛
    板車不慎撞擊告訴人，致告訴人跌倒受傷之情節，經證人即
    告訴人柳孟樺於警詢、偵訊中之證述甚明（見100 年度他字
    第2666號卷第19至21頁、100 年度偵字第9789號卷第9 頁）
    ，當天事發後處理情形，復有證人陳俊傑即家樂福公司安全
    課助理於警詢中之證述附卷可參（見同上他字卷第22至23頁
    ），此外，告訴人因被告行為受有上揭傷勢一情，並有天主
    教耕莘醫院99年9 月7 日、9 月13日、10月4 日、11月29日
    診斷證明書（病歷號碼均為958747號）各1 張在卷可證（見
    100 年度他字第2666號卷第3 、4 、25至27頁），足認被告
    之自白核與事實相符，而堪採信。綜上，本案事證明確，被
    告所為前述犯行堪以認定，應依法論科。
二、論罪科刑之理由：
  (一)被告受雇於家樂福公司，其工作內容包括在賣場內操作拖板
    車載運貨物，為從事業務之人，是核其所為，係犯刑法第28
    4 條第2 項前段之業務過失傷害罪。原審以被告罪證明確，
    對其論罪科刑，固非無見。然查：告訴人於遭被告撞擊並跌
    倒後，於99年9 月9 日即前往天主教耕莘醫院急診，經醫師
    診斷為疑第十二胸椎壓迫性骨折、第一、二腰椎急性椎間盤
    突出症等傷勢，嗣又於99年9 月23日門診住院，99年9 月24
    日接受椎弓減壓及椎間盤切除手術治療，於99年10月5 日出
    院，住院期間及出院後3 個月內無法自理生活，而需他人24
    小時照料及使用波士頓背架固定治療，又告訴人從99年9 月
    7 日至11月29日期間急診、門診治療共計11次等事實，有天
    主教耕莘醫院99年9 月9 日、9 月13日、10月4 日、11月29
    日診斷證明書在卷可參（見偵卷第3 、4 、25、27頁），又
    依據被告所述病程及醫院X 光片檢查結果，告訴人上述「第
    十二胸椎壓迫性骨折」、「第一、二腰椎間盤突出症（左側
    ）」等傷勢係基於同一跌倒傷害造成一節，並有天主教耕莘
    醫院100 年10月6 日耕醫病歷字第1000005365號函文在卷可
    參（見本院簡上卷第20頁），是足見被告撞擊告訴人跌倒，
    亦導致告訴人受有上揭傷勢無疑，檢察官聲請簡易判決處刑
    書雖未敘及告訴人受有此部分傷勢，然告訴人所受此部分傷
    勢既係被告同一過失傷害行為所造成，此即為檢察官聲請簡
    易判決處刑之效力所及，原審未審酌及此，而僅認定被告行
    為導致告訴人受「雙踝擦挫傷及右大腿挫傷等傷害」，容有
    未洽；原審既漏未考量被告行為導致告訴人受「第十二胸椎
    壓迫性骨折」、「第一、二腰椎間盤突出症」之傷勢，檢察
    官上訴書敘及被告從未對告訴人致歉，亦未與告訴人達成和
    解，可見被告無悔意等語，雖屬無據，惟其指摘原審量刑過
    輕，即屬有理由，自應由本院撤銷改判。
  (二)爰審酌被告受雇於家樂福公司從事搬運貨品業務，竟不謹慎
    行事，疏而造成告訴人受傷，行為可議，惟念及被告並無前
    科，素行尚佳，此次係因過失犯罪，惡性不高，其於犯後均
    坦承犯行，又雖其無力賠償告訴人全部所受之損害，惟仍賠
    償告訴人新臺幣（下同）2 萬元，而與告訴人就刑事部分達
    成和解（詳後述），暨斟酌告訴人所受之傷害程度，及考量
    被告之生活狀況、智識程度等一切情狀，量處如主文所示之
    刑，並諭知易科罰金之折算標準。又查，被告並無犯罪前科
    ，其於犯後均坦承犯行，並表達後悔之意，信其經此教訓後
    ，應知警惕，當無再犯之虞，又考量其雖無力獨立負擔告訴
    人對其與家樂福公司所提民事求償金額，惟因告訴人同意就
    刑事部分與其達成和解，亦即其賠償告訴人2 萬元後，告訴
    人雖未放棄民事上求償之權利，惟就刑事部分即不再追究其
    刑責，並同意給予其自新之機會，被告並於100 年11月21日
    支付告訴人2 萬元完畢等節，有本院100 年10月31日、11月
    21日準備程序筆錄、收據1 紙在卷可參（見本院簡上卷第23
    、26、29至30頁），故可見被告確有彌補告訴人損失之誠意
    ，僅因經濟困難，且告訴人、家樂福公司對於損害賠償金額
    仍有爭議，故無法就民事求償部分與告訴人達成和解，並參
    酌檢察官亦當請本院酌情給予被告自新之機會（見本院簡上
    卷第33頁），本院認對被告所宣告之刑，以暫不執行為適當
    ，爰依刑法第74條第1 項第1 款規定，併予宣告緩刑2 年，
    以勵自新。
據上論斷，依刑事訴訟法第455 條之1 第1 項、第3 項、第369
條第1 項前段、第364 條、第299 條第1 項前段，刑法第284 條
第2 項前段、第74條第1 項第1 款，刑法施行法第1 條之1 ，判
決如主文。
本案經檢察官高一書到庭執行職務
中    華    民    國  100    年    11    月    30    日
                  刑事第十四庭  審判長法  官  彭慶文
                                      法  官  林玉蕙
                                      法  官  陳思帆
以上正本證明與原本無異。
不得上訴。
                                      書記官  林素霜
中    華    民    國   100    年    12    月    1     日
附錄本案論罪科刑法條
中華民國刑法第284條（過失傷害罪）
因過失傷害人者，處6 月以下有期徒刑、拘役或5 百元以下罰金
，致重傷者，處1 年以下有期徒刑、拘役或5 百元以下罰金。
從事業務之人，因業務上之過失傷害人者，處1 年以下有期徒刑
、拘役或1 千元以下罰金，致重傷者，處3 年以下有期徒刑、拘
役或2 千元以下罰金。